Inventaris van de Stichting Erfgoed Nederland, (2003) 2007-2012
Nationaal Archief, Den Haag
- Bijzonder, B
  - Activiteiten, B.2
    - Overige activiteiten, B.2.5
      - Stukken betreffende de ontwikkeling van de programmalijn Platform Belvedere met als doel de versterking van de maatschappelijke positie, het belang en de betekenis van het cultureel erfgoed in de ruimtelijke inrichting, 2009-2010; 485; 1 omslag
      - Boek met als titel 'Nieuwe cultuurfuncties, een urgente verkenning naar meerwaarde en typologie' met als doel een handreiking te zijn voor overheden, culturele en maatschappelijk organisaties, 2010; 486; 1 omslag
      - Boek met als titel 'Toekomstig erfgoed, een cultureel-ruimtelijke opgave', 2010; 487; 1 omslag
      - Cd-roms van de bijeenkomst Implementatie UNESCO 1970 - verdrag illegale handel op 7 juni 2010, 488; 2 cd-roms
      - Stukken betreffende de mede-organisatie van Expeditie RUHR.2010, een programma en studiereis op het gebied van erfgoed, stedenbouw, architectuur en ruimtelijke ordening in het Ruhrgebied, 489; 1 omslag
      - Stukken betreffende de organisatie is samenwerking met het Stimuleringsfonds voor Architectuur van het symposium Cultuur als confrontatie op 25 maart 2010, 490; 1 omslag
        Bevat cd-rom
      - Stukken betreffende de verlening van financiële medewerking aan Kunsten '92 voor het organiseren van de prijs voor de beste Erfgoedgemeente van Nederland, 2010; 491; 1 omslag
      - Stukken betreffende het stageonderzoek naar het begrip 'maatschappelijke relevantie' in het erfgoed, 2010; 492; 1 omslag
      - Notulen en vergaderstukken van het Directeurenoverleg Sectorinstituten van de kunst- en cultuursector, 2010-2011; 540; 1 omslag
        Zie ook inventarisnummer 472-473
      - Stukken betreffende de “Nationale Agenda Herbestemming” en de “Akte van Herbestemming”, 2010-2011; 541; 1 omslag
      - Stukken betreffende de Certificatiecommissie Restauratoren in opleiding (RIO), 2011; 542; 1 omslag
      - Brief van het ministerie van Onderwijs, Cultuur en Wetenschap betreffende de verlening van projectsubsidie Visie Erfgoed en Ruimte, 2011; 493; 1 stuk
      - Stukken betreffende de reactie op het discussiestuk met als titel 'Koersen op karakter, naar een visie erfgoed en ruimte' van het ministerie van Onderwijs, Cultuur en Wetenschap, inclusief het discussiestuk, 2011; 494; 1 omslag